臺灣新北地方法院板橋簡易庭小額民事判決
110年度板小字第3602號
原      告  華南產物保險股份有限公司

法定代理人  陳文智  
訴訟代理人  林鼎鈞  
            陳立果  
複代理人    蔡明軒  
            管禮    
被      告  黃智坤  

上列當事人間請求侵權行為損害賠償事件，於中華民國111年3月
8日辯論終結，本院判決如下：
    主  文
被告應給付原告新臺幣肆仟參佰壹拾貳元，及自民國一百一十年
六月一日起至清償日止，按年息百分之五計算之利息。
訴訟費用新臺幣肆仟元由被告負擔。
本判決得假執行。
    事實及理由要領
一、原告主張：被告於民國（下同）109年7月28日下午16時29分
    駕駛車號0000-00號自小客車，行經新北市中和區建康路與
    板南路口處，因未注意前後左右並讓行進中之車輛優先通行
    ，致碰撞原告所承保之訴外人鍾心棟所駕駛之車號000-
　　0000號自小貨車（下稱系爭車輛），該車因而受損，案經新
    北市政府警察局中和分局處理在案。系爭車輛受有損害，經
    送廠修復，維修費用共計新臺幣（下同）6160元（工資5740
    元，材料420元）。惟查，本件事故雙方互負過失責任，故
    原告僅請求百分之七十原告賠付之車損費用即4312元。此項
    損害係肇因於被告之過失所致，依民法第191條之2自應負損
    害賠償責任。為此，爰依民法第184條、第191條之2、第196
    條以及保險法第53條之規定代位被保險人提起本訴，求為判
    決：被告應給付原告4312元及自起訴狀繕本送達翌日起至清
    償日止，按年息百分之5計算之利息等語。
二、被告則辯以：
（一）事件車損中，在好市多賣場停車出口健康路與板南路口即
      將行右轉時，（此時被告車輛為塞車車列中，為靜止情形
      ），此時訴外人即原告之保險承保人車輛原告所駕車輛AP
      P-5701撞擊，致使被告所駕駛車輛車體損傷右前方部份，
      保險桿損壞，右前輪破損，右前葉板鈑金毀損等損害。現
      場即通知警方到場，並有現場群眾目擊事發經過情形。雖
      因若干維修單據未為合適保存，部分滅失無法考證，被告
      仍取得相關維修支出輪胎汰換費用17132元，執有憑證。
（二）原告雖自承過失相抵部份過失似有息事寧人誠意，實在欺
      瞒一般法律知識欠缺市民之法務人員話術。原告承保當事
      人車輛係由右前輪撞擊被告左前葉子板及左輪前方及上方
      ，碰撞之根本原因，實則為原告承保之訴外人駕駛過失所
      生之損害。而被告既非故意亦無過失，即無論被告再加預
      防及注意也無法在急迫不及避免情況下避免原告造成傷害
      ，故此自無從將此次事故所造成之損害歸責於被告。對於
      代位請求存在與否，應以原請求權人請求權利存在為前提
      。被告得對抗原告之事項自亦得主張。對於雙方車禍事故
      所造成之財物損失，自亦得對於原告請求或主張抵銷。保
      險公司代位為原告因本損害賠償請求事故中所受之損害，
      如前陳述，本案被告係於出口車道靜置停車時遭受原告承
      保人撞擊事故，其故意過失注意義務程度，應更為嚴格明
      確界定。暫姑且不論過失注意義務程度界定主張是否有理
      由，原告於本案主張損失金額，較被告業已墊付之維修價
      款應分擔部份，比較下根本不成比例。顯然，保險人代位
      請求並無實益，無從請求各等語。
三、經查：
（一）原告主張被告未注意前後左右並讓行進中之車輛優先通行
      ，應負損害賠償責任，為被告所否認，並以前詞置辯，經
      查：本件經送請新北市政府車輛行車事故鑑定會鑑定，其
      鑑定結果：一、黃智坤駕駛自用小客車，由路外駛入道路
      ，未讓車道上行驶中車輛先行，為肇事主因。二、鍾心棟
      駕駛自用小貨車，未注意車前狀況，為肇事次因各等語，
      此有新北市政府交通事件裁決處111年1月18日新北裁鑑字
      第1115222754號函暨所附鑑定意見書在卷可稽。堪認原告
      主張被告應負十分之七肇事責任，為可採取。
（二）按被保險人因保險人應負保險責任之損失發生，而對於第
      三人有損失賠償請求權者，保險人得於給付賠償金額後，
      代位行使被保險人對於第三人之請求權，保險法第53條第
      1項前段定有明文；又因故意或過失，不法侵害他人之權
      利者，負損害賠償責任。汽車、機車或其他非依軌道行駛
      之動力車輛，在使用中加損害於他人者，駕駛人應賠償因
      此所生之損害，民法第184條第1項前段、第191條之2前段
      亦分別定有明文。本件被告應負十分之七之肇事責任，已
      如前述。又系爭車輛因本件事故受損，修理費用6160元，
      此有原告所提估價單及車損照片在卷可憑，經核為修繕必
      要費用，自屬有據，應予准許。惟原告之保戶亦有十分之
      三之肇事責任，則依過失相抵，原告僅得請求十分之七即
      4312元。
（三）從而，原告依民法第191條之2以及保險法第53條之規定訴
      請被告給付4312元，及自起訴狀繕本送達翌日（即110年
　　　6月1日）起至清償日止，按年利率百分之5計算之利息，
      為有理由，應予准許。
四、本件係小額訴訟事件，應依民事訴訟法第436條之19第1項規
    定，確定本件訴訟費用為4000元（計算式：訴訟費用1000元
    ＋鑑定費3000元＝4000元），由被告負擔。
五、本件判決基礎俱已臻明確，兩造其餘攻防方法及訴訟資料經
    本院審酌後，核與判決不生影響，無逐一論駁之必要，併此
    敘明。 
中　　華　　民　　國　　111 　年　　3 　　月　　29　　日
                  臺灣新北地方法院板橋簡易庭
                      法      官  李崇豪
上列為正本係照原本作成。
如不服本判決，應於收受送達後20日內以違背法令為理由向本院
提出上訴狀（上訴理由依法應表明一、原判決所違背之法令及其
具體內容。二、依訴訟資料可認為原判決有違背法令之具體事實
。）如於本判決宣示後送達前提起上訴者，應於判決送達後20日
內補提上訴理由書（須附繕本），如未於上訴後20日內補提合法
上訴理由書，法院得逕以裁定駁回上訴。
中　　華　　民　　國　　111 　年　　3 　　月　　29　　日
                      書  記  官  葉子榕